臺灣高等法院臺中分院刑事判決       100年度上訴字第1377號
上  訴  人
即  被  告  王國樑
上列上訴人即被告因違反毒品危害防制條例案件，不服臺灣彰化
地方法院100年度訴字第514號中華民國100年5月16日第一審判決
（起訴案號：臺灣彰化地方法院檢察署100年度毒偵字第366號）
，提起上訴，本院判決如下：
    主  文
上訴駁回。
    理  由
一、依刑事訴訟法第350條、第361條、第362條、第367條規定，
    不服地方法院之第一審判決而上訴者，須提出上訴書狀，並
    應敘述具體理由，為上訴必備之程式；其所提出之書狀未敘
    述上訴理由，或僅曾以言詞陳述上訴理由者，均應於上訴期
    間屆滿後二十日內補提理由書於第一審法院。第一審法院經
    形式審查，認逾期未補提上訴理由者，應定期間先命補正；
    逾期未補正者，為上訴不合法律上之程式，應以裁定駁回。
    倘已提出上訴理由，但所提非屬具體理由者，則由第二審法
    院以上訴不合法律上之程式，判決駁回。而所謂具體理由，
    必係依據卷內既有訴訟資料或提出新事證，指摘或表明第一
    審判決有何採證認事、用法或量刑等足以影響判決本旨之不
    當或違法，而構成應予撤銷之具體事由，始克當之（例如：
    依憑證據法則具體指出所採證據何以不具證據能力，或依憑
    卷證資料，明確指出所為證據證明力之判斷如何違背經驗、
    論理法則）；倘僅泛言原判決認定事實錯誤、違背法令、量
    刑失之過重或輕縱，而未依上揭意旨指出具體事由，或形式
    上雖已指出具體事由，然該事由縱使屬實，亦不足以認為原
    判決有何不當或違法者（例如：對不具有調查必要性之證據
    ，法院未依聲請調查亦未說明理由，或援用證據不當，但除
    去該證據仍應為同一事實之認定），皆難謂係具體理由，俾
    與第二審上訴制度旨在請求第二審法院撤銷、變更第一審不
    當或違法之判決，以實現個案救濟之立法目的相契合，並節
    制濫行上訴（參最高法院97年度台上字第892號判決）。
二、本件上訴人即被告王國樑不服原審判決而提起上訴，其上訴
    意旨略以：因本案是以嫌疑人而被起訴，因電話監聽，而本
    通電話非本人所打，是由友人所使用，致使內容本人都不知
    道，我有請檢察官以聲音來證明，所以本人有指證和動機為
    何提出上訴之理由，和有利於對陳述之情形有助之詞等語。
三、查(一)本件檢察官起訴及原審判決認定被告王國樑於民國100
    年1月11日上午9時15分許有施用第一級毒品海洛因一次，係
    依據被告王國樑於警詢（參警卷第2頁筆錄）、檢察官偵訊
    （參偵卷第10頁筆錄）、原審審理（參原審卷第25頁筆錄）
    中均自白不諱，及被告於100年1月13日上午9時45分所採集
    之尿液經送鑑定結果，呈嗎啡陽性反應（按海洛因係由嗎啡
    經化學合成而製得，經注射進入人體後，於96小時內代謝分
    解成嗎啡，因此施打海洛因後，由尿液中檢驗結果為嗎啡反
    應），此有彰化縣警察局員林分局委託檢驗尿液代號與真實
    姓名對照認證單、詮昕科技股份有限公司所出具之濫用藥物
    尿液檢驗報告各1份在卷可稽（參警卷第21、23頁）。(二)本
    件員警於警詢中雖曾提示0000000000號行動電話與00000000
    00號行動電話於99年10月10日上午9時許聯絡之監聽譯文請
    被告說明，被告供稱該0000000000號行動電話係伊自97年1
    月開始使用，但譯文中之對話不是伊所說，係伊一位男性友
    人借伊電話撥打及通話在卷（參警卷第5頁筆錄），被告於
    檢察官偵訊中另供稱伊無法提供毒品來源等語（參偵卷第10
    頁背面筆錄）。足徵本件檢察官起訴及原審判決認定被告施
    用海洛因一次，與該支0000000000號行動電話係由誰使用，
    譯文中之該通電話是由何人撥打給何人，完全無關。
四、本件被告提起上訴卻未提出任何具體事證指摘原審判決有何
    違法或不當之情形，僅對前揭與本案無關之電話使用事項予
    以陳述，顯屬上訴未敘述具體理由。依上揭說明，應認被告
    之上訴違背法律上之程式。爰依刑事訴訟法第372條之規定
    ，不經言詞辯論，逕以判決駁回之。
五、應依刑事訴訟法第367條前段、第372條，判決如主文。
中    華    民    國   100    年    7     月    7     日
            刑事第七庭    審判長法  官  林  榮  龍
                                法  官  黃  仁  松
                                法  官  李  秋  娟
以上正本證明與原本無異。
如不服本判決應於收受送達後十日內向本院提出上訴書狀，其未
敘述上訴之理由者，並得於提起上訴後十日內向本院補提理由書（
均須按他造當事人之人數附繕本）「切勿逕送上級法院」。
                                書記官  詹  錫  朋
中    華    民    國   100    年    7     月    7     日